【裁判字號】    97,小上,16
【裁判日期】    970430
【裁判案由】    侵權行為損害賠償
【裁判全文】
臺灣臺南地方法院民事裁定              97年度小上字第16號
上  訴  人  甲○○
被 上訴 人  旺旺友聯產物保險股份有限公司
法定代理人  乙○○
上列當事人間請求侵權行為損害賠償事件，上訴人對於中華民國
97年3月17日本院新市簡易庭97年度新小字第209號第一審判決提
起上訴，本院裁定如下：
    主  文
上訴駁回。
第二審訴訟費用新臺幣壹仟伍佰元由上訴人負擔。
    理  由
一、按對於小額程序之第一審裁判之上訴，非以其違背法令為理
    由，不得為之，又上訴狀應記載上訴理由，並表明原判決所
    違背之法令及其具體內容，依訴訟資料可認原判決有違背法
    令之具體事實，民事訴訟法第436條之24第2項及第436條之2
    5分別定有明文。 且依同法第436條之32準用同法第468條之
    規定，判決不適用法規或適用不當者，為違背法令。而判決
    有同法第469條第1款至第5款情形之一者， 為當然違背法令
    。是當事人對於小額程序之第一審判決提起上訴，如依民事
    訴訟法第468條規定， 以第一審判決有不適用法規或適用法
    規不當為理由時，其上訴狀或理由書應有具體之指摘，並揭
    示該法規之條項或其內容。若係成文法以外之法則，應揭示
    該法則之旨趣。倘為司法院解釋，或最高法院之判例，則應
    揭示該判解之字號或其內容。如以民事訴訟法第469條第1款
    至第5款所列情形為理由時， 其上訴狀或理由書，應揭示合
    於該條款之事實。上訴狀或理由書如未依此項方法表明，或
    其所表明者，顯與上開法條規定之情形不相合時，即難認為
    已對第一審判決之違背法令有具體之指摘，其上訴自難認為
    合法。
二、本件上訴意旨略以：上訴人受傷還沒好，上訴人都未與其等
    介意，不服判決等語。
三、經查：本件被上訴人於原審起訴請求上訴人給付新臺幣（下
    同）8,758元，及自起訴狀繕本送達被告翌日起即97年2月23
    日起至清償日止，按週年利率百分之5計算之利息 ，核其訴
    訟標的金額在100,000元以下，依民事訴訟法第436條之8第1
    項規定，本件應適用小額訴訟程序，合先敘明。又上訴人對
    本院前開簡易庭所為之小額訴訟第一審判決，固於法定期間
    內之97年4月8日提起上訴，然僅於上訴狀載稱：上訴人受傷
    還沒好，上訴人都未與其等介意，不服判決等語，並未具體
    指摘第一審判決有何不適用法規或適用法規不當之處，暨揭
    示該法規之條項或其內容， 此有上訴人之上訴狀1件附卷可
    稽，且於提起上訴後20日內，亦未補提理由書，而上訴人所
    提上訴狀既未指摘原判決有何違背法令，則依民事訴訟法第
    436條之32第2項準用同法第471條第1項之規定，上訴人之上
    訴自難認為合法，並毋庸命其補正，應予駁回。
四、末按於小額訴訟之上訴程序，法院為訴訟費用之裁判時，應
    確定其費用額，民事訴訟法第436條之19第1項、第436條之3
    2第1項規定甚明。本件上訴人小額訴訟之上訴，既經駁回，
    關於第二審訴訟費用自應由上訴人負擔。查本件第二審訴訟
    費用，為上訴裁判費用1,500元， 揆諸前開規定，應由上訴
    人負擔，爰併予確定如主文第2項所示。
五、據上結論，本件上訴為不合法， 依民事訴訟法第436條之32
    第1項、第2項、第471條第1項、第444條第1項前段、第95條
    、第78條、第436條之19第1項，裁定如主文。
中    華    民    國    97    年     4    月    30    日
                        臺灣臺南地方法院民事第二庭
                            審判長法  官  楊清安
                                  法  官  蔡孟珊
                                  法  官  陳金虎
以上正本係照原本作成。
本裁定不得抗告。
中    華    民    國    97    年     4    月    30    日
                                  書記官  朱小萍


司法院資訊處製作；財團法人民間司法改革基金會備份。
